Inventaris van de archieven van C.A. VerHuell [levensjaren 1760-1832], en enige familieleden
Nationaal Archief, Den Haag
Collectie 004 Verhuell
Verhuell
1779-1835
C22238
493 inventarisnummers; 5,80 meter
Normale geschreven en gedrukte teksten.
Nationaal Archief, Den Haag
Carel Hendrik Ver Huell;
Christiaan Antonie Ver Huell
Bevat papieren van vice-admiraal C.H. Ver Huell en zijn oudere broer kapitein ter zee C.A. Ver Huell
Archiefvorming
Geschiedenis van de archiefvormer
Voor biografische bijzonderheden omtrent de oorspronkelijke eigenaars van de stukken zij hier verwezen naar de noten, aan het hoofd van de verschillende onderafdelingen in de inventaris geplaatst
Uitgebreide biografische gegevens zijn ook te vinden op www.parlement.com/929100/bio/17117
Geschiedenis van het archiefbeheer
Sedert 1855 berust op het Algemeen Rijksarchief een verzameling papieren, afkomstig van de vice-admiraal Carel Hendrik graaf Ver Huell, welke op last van de toenmalige ministers van Oorlog werden aangekocht van de boekhandelaar Le Febvre te Parijs. De collectie omvatte, zoals zij te koop werd aangeboden, 16 nummers, gedeeltelijk ontleend aan de opschriften, door de admiraal eigenhandig op sommige omslagen geplaatst. In het rapport, door Bakhuizen van den Brink aan de minister van Binnnenlandse Zaken na de overkomst van de stukken uitgebracht, verklaarde de archivaris des Rijks zich niet gebonden te hebben geacht aan de oorspronkelijke nummers, maar een andere verdelen "naar de officieele betrekkingen, achtereenvolgens door den beroemden krijgsman bekleed, te hebben aangenomen
R. Fruin, De Gestie van Dr. R.C. Bakhuizen van den Brink als archivaris des rijks, p. 43-45
De rechtstitel is (nog) onbekend
Aan de hand van deze "verdeeling" werd een gedeelte der papieren bestemd om de lacunes in het tengevolge van de brand in 1844 deerlijk gehavende Marine-archief aan te vullen en vonden voorts enige stukken, waarvan Bakhuizen van den Brink meende dat zij ten onrechte in het bezit van de admiraal waren gebleven, hun weg naar de archieven van Buitenlandse Zaken. Daarentegen werden de stukken met betrekking tot Ver Huell's werkzaamheid in de "Conseil pour les affaires de Hollande" uitsluitend vanwege hun historich belang voor het Algemeen Rijksarchief behouden " waar uit den aard der zaak geen bescheiden van dien steeds te Parijs gevestigden Raad konden aanwezig zijn"
R. Fruin, De Gestie van Dr. R.C. Bakhuizen van den Brink als archivaris des rijks, p. 48
, terwijl de stukken van particuliere aard, zo mede die, behorende tot Ver Huell's ambtelijke betrekkingen in Frankrijk, nadat tussen hem en zijn vaderland alle banden waren verbroken, als zijnde van geen belang voor de vaderlandse geschiedenis, overeenkomstig het voorstel van de archivaris des Rijks aan de schout-bij-nacht Q.M.R. Ver Huell, neef en biograaf van de admiraal, werden afgestaan.
Ten aanzien van de herkomst der stukken, merkte Bakhuizen van den Brink in zijn rapport aan de minister op, dat hem bij het doorzien van de levensbeschrijving was voorgekomen, dat de heer Q.M.R. Ver Huell, aan wie de admiraal zijn papieren had nagelaten, van de door het Algemeen Rijksarchief aangekochte stukken geen kennis had gedragen, daarbij het vermoeden uitende dat de overgenomen stukken de admiraal waarschijnlijk ontvreemd waren geworden
Loc. cit. p. 49-50
In 1881 verwierf het Algemeen Rijksarchief door schenking van de nagelaten familiebetrekkingen van jhr. H.C.A. Ver Huell een collectie papieren, afkomstig van de kapitein ter zee Christiaan Anthonie Ver Huell, een oudere broer van de admiraal, welke deze bijeen had gebracht als lid van de militaire commissie, in het laatst van de 18e eeuw naar Indië gezonden om de militaire etablissementen aldaar te inspecteren
Eindelijk werd in 1930 van de gemeente Arnhem een verzameling papieren ontvangen, aangetroffen onder de door mr. A.W.M.C. (de bekende Alexander) Ver Huell nagelaten en in het gemeentemuseum aldaar bewaarde bescheiden, welke na het overlijden van de schout-bij-nacht Ver Huell op zijn zoon Alexander waren vererft, die ze op zijn beurt aan de gemeente Arnhem had vermaakt. Bij deze bezending bevonden zich, behalve de in 1855 door het Algemeen Rijksarchief verworven stukken, die op aanraden van Bakhuizen van den Brink aan de schout-bij-nacht Ver Huell waren afgestaan, verscheidene stukken, door dezelfde bijeengebracht, betreffende gebeurtenissen uit het leven van de admiraal, zo mede betreffende de nalatenschap van zijn oom, als ook enige stukken afkomstig van Christiaaan Anthonie Ver Huell, waaraan in het begin van 1932 nog diens overige papieren, voor zover aangetroffen in de inmiddels naar het Rijksarchief in Gelderland overgebrachte collectie Alesander Ver Huell, zijn toegevoegd.
De verwerving van het archief
Het archiefblok bevat archiefstukken onder verschillende rechtstitels verworven.
Inhoud en structuur van het archief
18.03; 2.21
Aanwijzingen voor de gebruiker
Openbaarheidsbeperkingen
Volledig openbaar.
Materiële beperkingen
Het archief kent geen beperkingen voor het raadplegen van stukken als gevolg van slechte materiële staat
Aanvraaginstructie
Openbare archiefstukken kunnen online worden aangevraagd en gereserveerd. U kunt dit ook via de terminals in de studiezaal van het Nationaal Archief doen. Om te kunnen reserveren dient u de volgende stappen te volgen:
U maakt een profiel aan op www.gahetna.nl, en logt vervolgens in
Via de archiefinventaris (alleen de beschrijvingen met rode nummers) selecteert u het gewenste archiefstuk door op de knop 'Reserveren' te klikken
In het volgende scherm geeft u aan op welke dag u het archiefstuk wilt inzien
Indien u zich bevindt in de studiezaal en een tafelnummer heeft ontvangen kunt u dit nummer vermelden. Als u geen tafelnummer heeft kunt u tafelnummer 777 laten staan
Vervolgens bevestigt u uw reservering door deze te versturen.
Verwant materiaal
Beschikbaarheid van kopieën
Inventarisnummers van dit archief zijn niet in kopievorm beschikbaar
Publicaties
L. Turksma, Admiraal van Napoleon, het leven van C.H. graaf Ver Huell (1991)
Beschrijving van de series en archiefbestanddelen
- Christiaan Anthonie Ver Huell. 1760-1832, I
  - Stukken betreffende zijn openbare werkzaamheden, A
    - Betreffende zijn werkzaamheid als zeeofficier in Staatse dienst, a
      C.A. Ver Huell begon zijn militaire loopbaan in 1771 als adelborst in dienst van de Admiraliteit van Amsterdam. Hij werd achtereenvolgens bevorderd tot luitenant ter zee (1780) en extra-ordinaris kapitein ter zee (1783), en nam in 1795 nog vóór het uitbreken van de omwenteling zijn ontslag uit de zeedienst
      - Aanstelling voor C.A. Ver Huell tot extra-ordinaris kapitein ter zeee onder het College ter Admiraliteit te Amsterdam, 1783; 1; 1 charter
      - Memorie van de kapitein ter zee C.A. Ver Huell, met 's-lands eskader in het jaar 1784/1758 in Oost-Indië geweest zijnde, betreffende de staat van verdediging van de nederzettingen van de Oost-Indische Compagnie aldaar, afschrift, z.d.; 2; 1 band
      - Fragmenten van een journaal, gehouden door N.N. aan boord van 's-lands schip "Havick" onder commando van de kapitein ter zee C.A. Ver Huell tijdens een reis naar Oost-Indië, 1788-1792; 3; 1 omslag
      - Fragment van een journaal, gehouden door N.N. aan boord van 's-lands schip "Zephir", onder commando van de kapitein ter zee J.O. Vaillant tijdens een reis naar Oost-Indië, 1790 juni 17 en juni 18; 4; 1 stuk
        Vermoedelijk gediend hebbende om daaruit een passage over te nemen voor het onder inv.nr. 3 beschreven journaal
      - Verklaring van goed gedrag, afgegeven door de admiraal J.H. van Kinsbergen, ten behoeve van de kapitein ter zee C.A. Ver Huell, 1794; 5; 1 stuk
      - Bewijs van ontslag uit de zeedienst voor C.A. Ver Huell, 1795; 6; 1 stuk
    - betreffende zijn werkzaamheid als lid van de militaire commissie naar Oost-Indië, b
      In 1788 werd C.A. Ver Huell door prins Willem V benoemd tot lid van de commissie, belast met de inspectie van het defensiewezen van de Nederlandse nederzettingen in Oost-Indië (zie resoluties Staten-Generaal van 24 november 1788). De commissie vertrok 28 februari 1789 van de rede van Texel met de schepen "Havick" en Zephir" en keerde eerst in 1793 in het vaderland terug
      - Kaap de Goede Hoop
        - Missive van J.O. Vaillant, C.A. Ver Huell en J.F.L. Graevestein aan Z.D.H. prins Willem V, strekkende ten geleide van de papieren betreffende het defensiewezen van Kaap de Goede Hoop, met bijlagen, duplicaten, 1789 oktober 5; 7; 1 pak
        - Duplicaat-memorie van J.O. Vaillant c.s. voor Z.D.H. prins Willem V betreffende het defensiewezen van Kaap de Goede Hoop, met bijlagen (deels van latere datum), 1789; 8; 1 band en 1 lias
        - Ontwerp-memorie van J.O. Vaillant c.s. over het defensiewezen van de Kaap, [1789]; 9; 1 omslag
        - Kort overzicht van de memorie van J.O. Vaillant c.s. over het defensiewezen van de Kaap, afschrift, [1789]; 10; 1 lias
        - Brieven, memories, berichten en staten, betrekking hebbend op het defensiewezen van Kaap de Goede Hoop, 1789; 11; 1 pak
          Merendeels opgenomen onder de bijlagen bij inv.nr. 8
        - Rapport van de kapitein-luitenant Thibault betreffende een plan voor een hospitaal aan de Kaap, afschrift, 1788; 12; 1 omslag
        - Rapport over de staat van het geschut, aanwezig in de kolonie Kaap de Goede Hoop, afschrift, [1789]; 13; 1 omslag
        - Extract-resolutie van de Raad van Politie in het kasteel de Goede Hoop, genomen naar aanleiding van een rekest, door de kapitein-luitenant bij het regiment van Würtemberg J.C.F. von Hughel aan Commissarissen-generaal gericht, 1792 september 7; 14; 1 lias
      - Kust van Malabar
        - Rapport van J.O. Vaillant, C.A. Ver Huell en J.F.L. Graevestein nopens hun verrichtingen op de kust van Malabar, duplicaten, 1790 februari 16; 15; 1 omslag
        - Memorie van J.O. Vaillant c.s. voor Z.D.H. prins Willem V betreffende het defensiewezen van de bezittingen van de V.O.C. op de kust van Malabar, met bijlagen, duplicaten, 1790; 16; 1 pak
        - Memorie van N.N. betreffende de verdediging van de Hollandse nederzettingen op de kust van Malabar, [1790]; 17; 1 omslag
        - Brieven, memories, berichten en staten, betrekking hebbend op het defensiewezen te Cochin, 1790; 18; 1 pak
        - Memorie van C.F. Reimer over de staat van defensie van de vesting Cochin, 1790; 19; 1 omslag
        - "Vertoog nopens den staat van den Koning van Koetsien, gericht aan de Wel Edele gestrenge Heeren Kommissarissen van Hunne Hoog Mogende en Z.D.H. den Heere prince van Oranje en Nassau etc etc", afschrift, 1790; 20; 1 omslag
      - Ceylon
        - Rapport der verrichtingen van J.O. Vaillant, C.A. Ver Huell en J.F.L. Graevestein gedurende hun verblijf op het eiland Ceylon, op de kust van Coromandel en op Malakka, minuten, 1790; 21; 1 omslag
          Zie ook inv.nrs. 33, 34, 41 en 42
        - Kopie-memorie van J.O. Vaillant c.s. voor Z.D.H. prins Willem V betreffende het defensiewezen van Ceylon, met bijlagen, 1790; 22; 1 pak
        - Brieven van de gouverneur van Ceylon, W.J. van de Graaff, gericht aan de commissie ter opheldering van diverse gegevens betreffende het defensiewezen van Ceylon, 1790 maart 20 en maart 26; 23; 1 omslag
        - Stukken betreffende de inlandse en Europese troepen op Ceylon, 1790; 24; 1 omslag
        - Stukken betreffende het regiment Zwitsers van de kolonel O.J. de Meuron, 1790; 25; 1 omslag
        - Stukken betreffende de artillerie te Galle, Colombo, Jaffnapatnam en Trinconomale, 1790; 26; 1 pak
        - Stukken betreffende het zeewezen op Ceylon, 1790; 27; 1 pak
        - Stukken betreffende de magazijnen, fabrieken en winkels op Ceylon, en de compagniesdienaren en slaven aldaar, 1790; 28; 1 pak
        - Stukken betreffende het hospitaal te Colombo en de ziekenverblijven van de onderhorige kantoren op Ceylon, 1790; 29; 1 omslag
        - Extract-resoluties, genomen in de Raad van Ceylon, betreffende het artilleriewezen aldaar, 1787 oktober 4 en; 1788 november 18; 30; 1 pak
        - Kopie-missive van Iman W. Talen aan de gouverneur-generaal Reinier de Klerk betreffende de verdediging van de vestingen van Ceylon, 1779 januari 28; 31; 1 stuk
        - Kopie-missive van J.G. Fornbauer aan de gouverneur van Ceylon W.J. van de Graaff nopens de voorstellen van de kapitein ter zee J.O. Vaillant, dienende om op de zogenaamde grens in de binnenbaai van Trinconomale grote schepen behoorlijk te kunnen kielhalen, 1791 januari 19; 32; 1 stuk
      - Kust van Cormandel
        - Duplicaat-rapport van J.O. Vaillant, C.A. Ver Huell en J.F.L. Graevestein voor Z.D.H. prins Willem V betreffende het defensiewezen op de kust van Coromandel, 1790; 33; 1 omslag
          Zie ook inv.nr. 21
        - Memories, berichten en staten, betrekking hebbend op het defensiewezen van Coromandel, 1790; 34; 1 pak
      - Ambon
        - Memories, berichten en staten, betrekking hebbend op het defensiewezen van Ambon, 1791; 35; 1 pak
      - Ternate
        - Kopie-memorie van J.O. Vaillant, C.A. Ver Huell en J.F.L. Graevestein voor Z.D.H. prins Willem V betreffende het defensiewezen van Ternate, met bijlagen, [1791]; 36; 1 omslag
        - Memories, berichten en staten, betrekking hebbend op het defensiewezen van Ternate, 1791; 37; 1 pak
      - Makassar
        - Concept-rapport van J.O. Vaillant, C.A. Ver Huell en J.F.L. Graevestein gedurende hun verblijf te Makassar, [1791]; 38; 1 omslag
        - Concept-memorie van J.O. Vaillant c.s. voor Z.D.H. prins Willem V betreffende het defensiewezen van Makassar, met bijlagen, [1791]; 39; 1 omslag
        - Stukken betreffende de troepen te Makassar, authentieke afschriften, 1791; 40; 1 pak
      - Malakka
        - Kopie-memorie van J.O. Vaillant, C.A. Ver Huell en J.F.L. Graevestein voor Z.D.H. prins Willem V betreffende het defensiewezen van Malakka, [1791]; 41; 1 band
        - Memories, berichten en staten, betrekking hebbend op het verdedigingswerken van Malakka, de troepen, het hospitaal, de werkplaatsen, de magazijnen etc. aldaar, 1791; 42; 1 pak
      - Batavia
        - Kopie-memorie van J.O. Vaillant, C.A. Ver Huell en J.F.L. Graevestein voor Z.D.H. prins Willem V betreffende het defensiewezen van Batavia, met bijlagen, 1792; 43; 1 pak
        - Extract-resoluties van de Raad van Indië betreffende het defensiewezen aldaar, 1783 juni 20 - 1792 juli 6; 44; 1 omslag
        - Kopie-rapport van C. Sinckelaar aan de gouverneur-generaal en raden van Nederlands-Indië betreffende een uit Ceylon afkomstig voorstel tot wijziging van de wijze van uitbetaling van de gages aan de militairen van de zogenaamde nationale troepen, 1791 oktober 20; 45; 1 stuk
      - Brits-Indië
        - Overeenkomst tussen de Engelse en de Franse koning betreffende de interpretatie van artikel 13 van het op 3 september 1783 te Versailles gesloten vredesverdrag, afschrift, 1787; 46; 1 stuk
    - betreffende zijn werkzaamheid als lid van de commissie van de Oostindische zaken, c
      Bij Staatsbesluit d.d. 11 november 1802, nr. 41, werd C.A. Ver Huell benoemd tot lid van de commissie van advies over de toekomstige handel en het bestuur in Indië. De commissie bracht op 31 augustus 1803 haar rapport uit, doch werd eerst in 1805 ontslagen (zie secrete notulen Staatsbewind 25 april 1805, litt. B.B.B.)
      - Memorie betreffende de defensie van de bezittingen van de Bataafse republiek in Oost-Indië, door C.A. Ver Huell op verzoek van de commissie opgesteld, concept, [1803]; 47; 1 omslag
      - "Verhandling over de vaart naar, in en uit de Oost-Indiën terug" door C.A. Ver Huell op verzoek van de commissie opgesteld, met bijlagen. Afschriften, [1803]; 48; 1 omslag
    - betreffende zijn werkzaamheid als voorzitter van de sectie van de Marine in de Staatsraad, d
      Bij Koninklijk decreet van 8 juli 1806, nr. 6, werd C.A. Ver Huell benoemd tot lid van de Staatsraad, voorzitter van de sectie voor de Marine. Hij legde deze functie neer, nadat hij in maart 1807 tot gezant in Spanje was benoemd
      - Brieven en stukken, ingekomen bij C.A. Ver Huell als voorzitter van de sectie voor de Marine van de Staatsraad, 1806 september 29 - 1807 januari 5; 49; 1 omslag
      - Koninklijk decreet betreffende de organisatie van de Staatsraad. Kopie, 1806; 50; 1 stuk
    - betreffende zijn werkzaamheid als lid van het Corps Législatif te Parijs, e
      Bij senatus-consulte van 19 februari 1811 werd C.A. Ver Huell benoemd tot lid van het Corps Lêgislatif voor het departement van de Boven-IJssel. Nog vóór zijn zittingstijd geheel om was, kwam de functie door de opheffing van de Hollandse departementen tijdens de restauratie in Frankrijk (1814) te vervallen
      - Staat van dienst van C.A. Ver Huell, te zijnen behoeve opgesteld in verband met zijn kandidatuur voor het voorzitterschap van het Corps Législatif, concept, z.d.; 51; 1 stuk
  - Particuliere papieren, B
    - Brieven, aan C.A. Ver Huell gericht door de navolgende personen, 1804 - 1819; 52-61; 25 stukken
      - Admiraal J.H. van Kinsbergen, 1804 mei 25 - 1805 september 27, 52; 8 stukken
      - mr. G. Brantsen, 1804 juni 5 en juni 11, 53; 2 stukken
      - H. van Royen, [1804] juni 11, 54; 1 stuk
      - mr. H. van Stralen, met bijlagen, 1804 september 28 - 1819 juni 1, 55; 4 stukken
      - F.S. graaf van Bylandt-Halt, 1805 februari 22 - 1806 mei 10, 56; 3 stukken
      - E.A. Ver Huell, zijn broer, met bijlage, met kopie-brief van E.A. Ver Huell aan mr. R.J. Schimmelpenninck 1805 april 5, 57; 2 stukken
      - H.A.W. baron van Rouwenoort, zijn oom 1805 april 6, 58; 1 stuk
      - G.N. de Haan, 1805 mei 28, 59; 1 stuk
      - L.M.J. van Reede van Oudtshoorn, 1806 juli 21, 60; 2 stukken
      - T.F. van de Capellen, 1806 juli 21, 61; 2 stukken
    - Grafschrift voor C.A. Ver Huell. Afschrift, z.d.; 62; 1 stuk
- Carel Hendrik Ver Huell (1764-1845), II
  - Stukken betreffende zijn openbare werkzaamheden, A
    - Betreffende zijn werkzaamheid als zeeofficier in Staatse dienst, a
      C.H. Ver Huell trad evenals zijn broeder op elfjarige leeftijd in militaire dienst, aanvankelijk als kadet bij het regiment Acronius. Weldra bleek, dat hij zich meer tot de zeedienst voelde aangetrokken, en in 1779 bezorgde men hem een plaats als adelborst in dienst van de Admiraliteit van Amsterdam. In 1780 benoemd zijnde tot commandeur der soldaten, werd hij in 1781 aangesteld tot luitenant te zee. Na achtereenvolgens tot kapitein-luitenant (1793) en kapitein ter zee (1795) te zijn bevorderd, nam hij kort na het uitbreken der omwenteling zijn ontslag uit de zeedienst.
      - Journalen, gehouden aan boord van 's-lands fregat "Argo" door C.H. Ver Huell, commandeur der soldaten op gemeld fregat, en door N.N. in en voor de haven van Nieuwediep, en gedurende reizen in de Noordzee en in het Kanaal, 1779-1782; 63-65; 2 delen en 1 omslag
        - 1779 november 1 - 1780 oktober 4, 63; 1 deel
        - 1780 oktober 3 - 1781 augustus 10, 64; 1 deel
        - 1782 april 1 - 1782 mei 15, 65; 1 omslag
      - Aanstelling voor C.H. Ver Huell tot luitenant en tot kapitein-luitenant ter zee onder het college ter Admiraliteit te Amsterdam, 1781; 1793; 66; 1 stuk en 1 charter
      - Kopie-orders en instructies, 1783-1792; 67; 1 omslag
      - Stukken betreffende aan- en verkoop van houtwaren, 1783; 1792; 68; 2 stukken
      - Consumptieboek, gehouden aan boord van het fregat "Dolphijn", 1786 april 1 - 1788 december 15; 69; 1 deel
        Ver Huell was van april 1786 tot december 1788 eerste officier aan boord van de "Dolphijn"
      - "Gebet"; gebeden, die blijkens eigenhandige aantekening van Ver Huell op zonder werden voorgelezen aan de bemanning van de "Dolphijn", z.d.; 70; 1 deel
      - "Generale Zeinen van een Vloot of Esquader oorlogschepen", met afschriften van orders betreffende de seinen en een plaat. Gedrukt, 1791; 71; 1 deel
      - "Generale Nagt- en Mist-Zeinen van een Vloot of Esquader oorlogschepen. Derde deel", gedrukt. Met een blad met aantekeningen van Ver Huell een een briefje van E. Gerkes aan Ver Huell gericht, [1791]; 72; 1 deel
      - Seinen voor het begeleiden van koopvaardijschepen, vastgesteld door C.H. Ver Huell, commanderende 's-lands brik "De Pijl". Gedrukt, 1793-1794; 73; 7 delen
        Vermoedelijk uitgereikt aan de schippers van een convooi en na afloop weder ingenomen
      - Memorie betreffende de lengte van de rede van Texel. Afschrift, z.d.; 74; 1 stuk
      - Maatregelen te nemen voor een eventuele verdediging van Amsterdam, 1794; 75; 1 stuk
      - Inventaris van goederen, behorende tot de uitrusting van schepen van verschillende grootte, z.d.; 76; 1 deel
    - Betreffende zijn werkzaamheid als lid van het gemeentebestuur van de stad Doetinchem, b
      Na zijn ontslag uit de zeedienst leefde Ver Huell ambteloos in zijn geboorteplaats Doetinchem, alwaar hij op 30 september 1802 in de magistraat werd benoemd.
      - Stukken betreffende de benoeming van C.H. Ver Huell tot lid van het gemeentebestuur van Doetinchem, 1802; 77; 1 omslag
    - Betreffende zijn werkzaamheid als Commissaris van het Bataafse Gouvernement bij de Eerste Consul van de Franse Republiek, later Keizer der Fransen, en als Commandant en chef van het Bataafse flottilje, c
      Ingevolge het op 25 juni 1803 gesloten tractaat betreffende de militaire samenwerking tussen de Franse en Bataafse republieken, werd C.H. Ver Huell bij secreet Staatsbelsuit dd. 15 augustus 1803 benoemd tot commissaris van het Bataafse gouvernement bij de eerste consul Bonaparte met de tijdelijke rang van schout-bij-nacht. De 25ste brumaire an XII (17 november 1803) stelde Bonaparte hem aan tot commandant en chef van de Bataafse flottilje. Nadat het plan tot een expeditie naar Engeland ten gevolge van het uitbreken van de derde coalitie-oorlog was afgesprongen, keerde Ver Huell begin september naar Holland terug om de functie van secretaris van staat voor de Marine, waartoe hij inmiddels was benoemd, te aanvaarden
      - Algemeen
        - Aanstelling en instructie voor C.H. Ver Huell als commissaris van het Bataafse Gouvernement bij de Eerste consul, met kopie van het op 25 juni 1803 gesloten tractaat, 78; 1 omslag
        - Brieven, ingekomen bij, minuten van brieven, uitgaande van, en aantekeningen, gemaakt door C.H. Ver Huell tijdens zijn zending te Parijs als commissaris van het Bataafse gouvernement, 1803 september 2 - 1803 november 17; 79; 1 omslag
          Op de oude omslag staat geschreven " Lettre et mémoire écrite pendant ma première mission à Paris 1803 no. 6". Bevat o.a. verslagen van gesprekken, gehouden met de Eerste Consul
        - Brieven en stukken, ingekomen bij, en minuten van brieven uitgaande van de commissaris en commandant en chef van het Bataafse flottilje en van zijn chef van de generale staf, 1803-1805; 80-81; 2 pakken
          - 1803 november 20 - 1804 december 11, met verscheidene ongedateerde stukken, 80
          - 1805 januari 1 - 1805 september 10, met verscheidene ongedateerde stukken, 81
        - Brieven, door de commissaris en commandant en chef van het Bataafse flottilje ontvangen van de Eerste consul, later Keizer Napoleon I, 1803 november 17 - 1805 september 29; 82; 1 omslag
          Op de omslag staat geschreven " Lettres et ordres du premier Consul de la République Française et après de l'Empereur Napoléon premier". De brieven zijn genummerd van 1 tot en met 12, doch niet in chronologische volgorde. Denummers 1,2,5,6,7,9 en 11 ontbreken. Twee brieven zijn respectievelijk gedateerd 26 germinal en 11 floréal an XI. Toen was Ver Huell nog niet in functie. Ook de inhoud van de brieven wijst op het jaar XII (1804).
        - Gedrukte dagorders voor de Keizerlijke flottilje, 1804-1805; 83-84; 1 deel en 1 omslag
          - 1804 oktober 24 - 1805 april 20, 83; 1 deel
          - 1804 oktober 12 - 1805 juni 19, 84; 1 omslag
        - Dagorders voor de Keizerlijke armee, (1805 juli 24) - 1805 september 1; 85; 4 stukken